臺灣桃園地方法院民事判決
111年度訴字第597號
原      告  宋劉彧  
訴訟代理人  張立宇律師
複  代理人  劉立耕律師
被      告  黃詩凱  
            林依葶  
上列當事人間請求損害賠償事件，本院於民國111年9月29日言詞
辯論終結，判決如下：
    主      文
被告應連帶給付原告新臺幣貳拾伍萬元，及被告乙○○自民國一一
一年四月十六日起、被告甲○○自民國一一一年五月四日起，均至
清償日止，按週年利率百分之五計算之利息。
原告其餘之訴駁回。　
訴訟費用由被告連帶負擔百分之二十五，餘由原告負擔。 　
本判決第一項得假執行。但被告如以新臺幣貳拾伍萬元為原告預
供擔保後，得免為假執行。
原告其餘假執行之聲請駁回。　
    事實及理由
一、原告主張：原告與被告乙○○於民國106年2月10日結婚，並育
    有兩名未成年子女。詎原告於110年11月間，因偶然自被告
    乙○○之未關閉螢幕手機中發現乙○○與被告甲○○之親密照片及
    性愛影片，並發現被告二人有於附表各編號所示時間點，為
    附表各編號所示之行為，互動已超越正常朋友間關係。又被
    告二人所為之上開行為，已破壞原告婚姻及家庭共同生活之
    圓滿安全及幸福，侵害原告基於配偶關係之身分法益及配偶
    權且情節重大，使原告受有極大的精神上痛苦。為此，爰依
    侵權行為之法律關係，提起本件訴訟等語。並聲明：㈠被告
    應連帶給付原告新臺幣（下同）100萬元，及自起訴狀繕本
    送達翌日起至清償日止，按週年利率5％計算之利息；㈡願供
    擔保，請准宣告假執行。
二、被告之答辯：
（一）被告甲○○：對於附表所示編號1至11所示之行為侵害原告
      之配偶權不爭執，惟否認有於附表編號12所示之時間點與
      乙○○同赴「名仕賓館」一事。又因目前尚需獨立負擔2名
      子女，經濟能力負擔不起原告所請求之慰撫金。
（二）被告乙○○：對於附表所示編號1至11所示之行為侵害原告
      之配偶權不爭執；惟否認有於附表編號12所示之時間點與
      甲○○同赴「名仕賓館」一事，當天因甲○○生日，兩人相約
      中午共餐，然因其向原告謊稱要上班，所以與甲○○聚餐後
      未返家而係單獨前往賓館休息，甲○○則返家照顧小孩。但
      因目前自己的經濟狀況，覺得原告請求精神慰撫金過高。
三、本院之判斷：
（一）按因故意或過失，不法侵害他人之權利者，負損害賠償責
      任；數人共同不法侵害他人之權利者，連帶負損害賠償責
      任；不法侵害他人之身體、健康、名譽、自由、信用、隱
      私、貞操，或不法侵害其他人格法益而情節重大者，被害
      人雖非財產上之損害，亦得請求賠償相當之金額。前開規
      定，於不法侵害他人基於父、母、子、女或配偶關係之身
      份法益而情節重大者，準用之，民法第184條第1項前段、
      第185條第1項前段、第195條第1項前段、第3項分別定有
      明文。另婚姻係以夫妻之共同生活為其目的，配偶應互相
      協力保持其共同生活之圓滿安全及幸福，而夫妻互守誠實
      ，係為確保其共同生活之圓滿安全及幸福之必要條件，故
      配偶因婚姻契約而互負誠實之義務，配偶之一方行為不誠
      實，破壞共同生活之圓滿安全及幸福者，即為違反因婚姻
      契約之義務而侵害他方之權利，最高法院55年台上字第20
      53號判決意旨亦可參照。
（二）查，原告主張被告二人有如附表編號1至11所示侵害其配
      偶權之行為等節，業據其提出戶籍謄本、手機翻拍照片、
      手機錄攝影片（見本院卷第13至37頁、第59頁）等件為證
      ，復為被告二人所不爭執，堪信原告上開主張事實為真。
      是以被告二人於原告與乙○○婚姻存續期間，發生如附表編
      號1至11所示侵害原告配偶權之行為，顯逾社會通念之一
      般普通男女社交往來界線，已達侵害原告配偶權之程度且
      情節重大。則依前揭規定及說明，原告請求被告二人負連
      帶損害賠償責任，自屬有據。
（三）次按當事人主張有利於己之事實者，就其事實有舉證之責
      任，侵權行為之成立，須行為人因故意過失不法侵害他人
      權利，亦即行為人須具備歸責性、違法性，並不法行為與
      損害間有因果關係，始能成立，且主張侵權行為損害賠償
      請求權之人，對於侵權行為之成立要件應負舉證責任（最
      高法院100年度台上字第328號判決參照）。原告雖主張被
      告二人有於附表編號12所示之時間點同赴「名仕賓館」等
      語，並提出乙○○所駕駛之車輛照片為證（見本院卷第39至
      41頁），惟此情業經被告二人所否認，且觀諸前開照片固
      可見一輛白色車輛停放於名仕賓館停車場內，然未見車內
      究係何人，尚無以證明被告二人有同赴名仕賓館之情事，
      難認被告二人有於附表編號12所示之時間點，有若何侵害
      原告配偶權之行為。是原告此部分主張，要乏所據，殊難
      憑採。
（四）又不法侵害他人之人格權，被害人受有非財產上損害，請
      求加害人賠償相當金額之慰撫金時，法院對於慰撫金之量
      定，應斟酌實際加害情形、所造成之影響、被害人所受精
      神上痛苦之程度、雙方之身分、地位、經濟狀況及其他各
      種情形，以核定相當之數額（最高法院著有47年台上字第
      1221號、51年台上字第223 號及76年台上字第1908號判例
      可資參照）。經查，被告二人所為如附表編號1至11所示
      侵害原告配偶權行為，斟酌前揭情節，並審酌原告為大學
      畢業，現從事行政人員，每月收入約2萬4,000元，108年
      度、109年度各類所得總額分別為27萬8,315元、28萬6,90
      0元，名下無財產；乙○○為大學畢業，現從事臨時工，每
      月收入約2萬餘元，108年度、109年度各類所得總額分別
      為27萬7,200元、28萬6,900元，名下無財產；甲○○為專科
      肄業，現從事外送員，每月收入約2萬餘元，108年度、10
      9年度各類所得總額分別為2萬0,298元、4,791元，名下財
      產價值94萬5,410元等情，業據兩造所自陳並有個人戶籍
      資料、稅務電子閘門財產所得調件明細表等件在卷可查，
      復考量兩造之身分地位、被告侵害原告配偶權之情節及原
      告所受精神上痛苦之程度等一切情狀，認被告二人應連帶
      賠償原告精神上所受損害之金額，應以25萬元為適當，逾
      此範圍，尚屬過高，不應准許。
（五）末按給付無確定期限者，債務人於債權人得請求給付時，
      經其催告而未為給付，自受催告時起，負遲延責任。其經
      債權人起訴而送達訴狀，或依督促程式送達支付命令，或
      為其他相類之行為者，與催告有同一之效力；遲延之債務
      ，以支付金錢為標的者，債權人得請求依法定利率計算之
      遲延利息；應付利息之債務，其利率未經約定，亦無法律
      可據者，週年利率為百分之5，民法第229條第2項、第233
      條第1項前段、第203條分別定有明文。本件侵權行為損害
      賠償債務，給付並無確定期限，依前揭規定，被告應自起
      訴狀送達之翌日起負遲延責任，又起訴狀係分別於111年4
      月15日送達被告乙○○、111年5月3日送達被告甲○○，有送
      達證書附卷可稽（見本院卷第67、71頁），依上開規定，
      原告請求乙○○自111年4月16日起、甲○○自111年5月4日起
      ，均至清償日止，按週年利率5％計算之利息，即屬有據，
      應予准許。
四、綜上所述，原告依侵權行為之法律關係，請求被告二人連帶
    給付如主文第1項所示金額及利息，為有理由，應予准許。
    逾此部分之請求，為無理由，應予駁回。
五、本件原告勝訴部分，所命被告給付之金額未逾50萬元，依民
    事訴訟法第389條第1項第5款、第392條第2項之規定，爰依
    職權宣告假執行，及酌定相當之擔保金額宣告被告得供擔保
    免為假執行。至於原告之訴駁回部分，其假執行之聲請失所
    附麗，併予駁回之。
六、本件事證已臻明確，原告其餘攻擊防禦方法及所提證據，經
    本院斟酌後，核與判決不生影響，爰不逐一論述。
七、訴訟費用負擔之依據：民事訴訟法第79條、第85條第2項。
中　　華　　民　　國　　111 　年　10  　　月　　17　　日
                  民事第二庭    法　官   劉哲嘉
正本係照原本作成。
如對本判決上訴，須於判決送達後二十日內向本院提出上訴狀。
如委任律師提起上訴者，應一併繳納上訴審裁判費。　　
中　　華　　民　　國　　111 　年　　10　　月　　17　　日
                                書記官     鄧文琦 
　　　　　　　　　
附表    編號 時間（民國） 行為 卷證 1 110.9.27 甲○○僅著內衣與乙○○親密合照 原證1第1至2頁 2 110.9.29 乙○○手機內有甲○○全裸自拍照 原證1第3頁 3 110.9.30 二人臥床親密嘟嘴合照 原證1第4至5頁 4 110.10.9 乙○○手機內有甲○○全裸自拍照 原證1第6至7頁 5 110.11.3 二人於桃園中壢合意性交 原證2光碟：110.11.3影片 6 不詳 二人合意拍攝甲○○沐浴照 原證2光碟：翻拍影片1:08-1:09 7 不詳 甲○○為乙○○口交 原證2光碟：翻拍影片1:20-1:27 8 不詳 二人合意拍攝甲○○如廁照 原證2光碟：翻拍影片1:28-1:32 9 110.12.6 二人牽手並肩行走，態度親密 原證3第1至2頁；原證2光碟：八德同乘車輛影片 10 110.12.12 二人於甲○○住處外親密聊天，乙○○從甲○○包包拿取物品 原證2光碟：110.12.12女方住所外聊天影片 11 110.12.20 二人同乘車輛 原證2光碟：110.12.20駕車影片 12 110.12.21 二人同赴「名仕賓館」 原證3第5至6頁